【裁判字號】    97,聲,1051
【裁判日期】    971231
【裁判案由】    返還提存物
【裁判全文】
臺灣桃園地方法院民事裁定              97年度聲字第1051號
聲  請  人  台灣土地銀行股份有限公司
法定代理人  甲○○
代  理  人  乙○○
相  對  人  呂欣諄（魏惠英之遺產管理人）
上列當事人間聲請返還提存物事件，本院裁定如下：
    主  文
本院八十七年度存字第二六九二號提存事件聲請人所提存之提存
物中央政府建設公債八十六年度甲類第四期債票，面額新台幣壹
佰萬元券壹張（八六Ｅ０四三一七Ｄ）暨面額新台幣伍拾萬元券
肆張（八六Ｅ０四二九二Ｃ至八六Ｅ０四二九五Ｃ），均含第二
至第十次付息票，合計新台幣佰萬元，准予返還。
聲請程序費用由相對人負擔。
    理  由
二、按訴訟終結後，供擔保人證明已定20日以上之期間，催告受
    擔保利益人行使權利而不行使者，法院應依供擔保人之聲請
    ，以裁定命返還其提存物，民事訴訟法第104 條第1 項第3
    款定有明文。又該條之規定，於其他依法令供訴訟上之擔保
    者，準用之，同法第106 條亦定有明文。而此所謂訴訟終結
    ，應從廣義解釋，包括執行程序終結在內，亦即債權人若確
    已聲請撤銷假扣押裁定，並撤回假扣押執行之聲請，復定20
    日以上之期間催告受擔保利益人即相對人行使權利而未行使
    者，不妨適用上開條文之規定，准許債權人領回其因聲請假
    扣押而提供之擔保金（最高法院75年度台抗字第261 號裁判
    意旨參照）。
二、本件聲請意旨略以：聲請人前遵鈞院87年度全一字第2963號
    民事裁定，提存中央政府建設公債86年度甲類第4 期債票，
    面額新台幣（下同）100 萬元券乙張（86E04317D） 暨面額
    50萬元券四張（86E04292C-86E04295C） ，均含第2 至第10
    次付息票，合計300 萬元供擔保，聲請對相對人之財產為假
    扣押在案。茲因聲請人已撤銷上開假扣押裁定及撤回上開假
    扣押之執行，復於此執行程序終結後，聲請本院以桃院永民
    忠97年度聲字第431 號函通知相對人於收受通知後21日內行
    使權利，而相對人於所定期間屆滿仍未行使權利，為此聲請
    裁定准予返還提存物等語，並提出本院87年度存字第2692號
    提存書、民事假扣押執行撤回聲請狀、台灣台北地方法院函
    、桃院木執89年度執水字第11794 號函、本院民事執行處強
    制執行金額計算書分配表、桃院木執87年執全一字第2258號
    函、民事撤銷假扣押裁定聲請狀、本院96年度全聲字第502
    號民事裁定暨其確定證明書、民事聲請狀、本院87年度全一
    字第2963號民事裁定、桃院永民忠97年度聲字第431 號函（
    均為影本）、相對人戶籍謄本等件等件為證。
三、聲請人主張之事實，除有其提出之上開證據附卷可稽外，並
    經本院依職權調取提存卷宗、撤銷假扣押卷宗核閱屬實。又
    聲請人確於訴訟終結後，以桃院永民忠97年度聲字第431 號
    函通知相對人於收受通知後21日內行使權利，此通知業已合
    法送達於相對人，亦業經本院依職權調取本院97年度聲字第
    431 號通知行使權利等卷證，核閱無誤，堪認屬實。而相對
    人逾上開受催告期間迄今並未行使權利之事實，亦經本院依
    職權查詢無訛，有本院民事紀錄科查詢表2 紙及台灣台北地
    方法院民國97年11月26日北院隆文人字第0970006272號函1
    紙在卷足憑。再本院經函相對人對本件聲請事件於函到5 日
    內陳報意見，此函於97年7 月22日送達於相對人，有送達證
    書1 紙在卷可稽，而相對人迄今未向本院陳報意見，足認聲
    請人上開主張堪信為真實。揆諸上揭法律規定及說明，聲請
    人本件聲請於法尚無不合，應予准許。
四、依民事訴訟法第95條、第78條，裁定如主文。
中    華    民    國    97    年    12    月    31    日
                  民事第二庭    法  官  王耀興
如不服本裁定應於送達後10日內向本院提出抗告狀，並繳納抗告
費新臺幣1,000元。
以上正本係照原本作成。
中    華    民    國    97    年    12    月    31    日
                                書記官  李宛儒


司法院資訊處製作；財團法人民間司法改革基金會備份。
